# 请教陈版主关于员工安置费会计处理(急)

提问人：wendy24 时间：2013-01-03 22:08:09
请教陈版主： 我工厂位于X市A区，由于X市规划，政府要求我工厂从A区搬迁至B开发区，并口头承诺给予我工厂土地补偿费、过渡费和配合政府搬迁奖励等等，目前我工厂已搬迁至B开发区，但尚未和政府正式签订该搬迁补偿合同，仅拟定了合同初稿。
由于工厂搬迁至较远地方，许多员工选择自动离职，我工厂按规定给予这部分员工离职补偿。请问该离职补偿如何做会计处理？是入管理费用还是入其他应收款-政府？
我们认为可以计入其他应收款-政府（借：其他应收款-政府， 贷：银行存款），理由如下： （ 1 ）虽然我们尚未和政府签订正式协议，但是得到了当地政府的口头承诺，且我们有其他关联企业已获得了政府的类似补偿，因此我们认为政府的搬迁补偿是基本确定的。 （ 2 ）员工离职与工厂搬迁有直接关联，而工厂搬迁是由于政府规划造成的，因此我工厂支付的员工离职补偿费用属于政府搬迁补偿的一部分（虽然在合同初稿中没有明确表明搬迁补偿包含员工离职这一部分）。
请教陈版主给予指导，万分感谢！！！

回答人：chenyiwei
回复 wendy24 的帖子
不建议在尚未与政府签订正式的搬迁补偿协议的情况下，仅依据当地政府的口头承诺和关联企业的相关经验就认为可以确认对政府的其他应收款。主要考虑：
1 、其他应收款作为一项金融资产，代表无条件收取固定或可确定金额的款项的合同权利，而在没有正式的搬迁补偿协议的情况下，无法确定是否存在这样的合同权利，且未来可收取的款项金额存在不确定性，且无其他证据可以证明，证明力较弱。 2 、即使可以收到，但现行会计准则对大部分政府补助的会计处理采用收付实现制原则，只有实际收到时才能确认。 因此，建议对支付的补偿款按照职工薪酬准则关于辞退福利的规定处理，计入当期损益。到后续补偿协议签订并取得补偿款时，再将其中用于对该离职补偿相关的部分作为一项补偿已发生的费用的政府补助处理，计入营业外收入。